【裁判字號】    97,訴,1588
【裁判日期】    980617
【裁判案由】    毒品危害防制條例
【裁判全文】
臺灣高雄地方法院刑事判決              97年度訴字第1588號
公  訴  人  臺灣高雄地方法院檢察署檢察官
被      告  丁○○
                    （現於台灣高雄戒治所強制戒治中）
指定辯護人  本院公設辯護人陳信凱
義務辯護人  張蓉成律師
上列被告因毒品危害防制條例案件，經檢察官提起公訴（97年度
偵緝字第2333號、第2334號、第2335號、第2336號），本院判決
如下：
    主  文
丁○○共同製造第二級毒品，未遂，處有期徒刑肆年。扣案之甲
基安非他命半成品壹小包及液態甲基安非他命拾玖桶（驗後合計
淨重肆拾壹萬肆仟捌佰柒拾伍公克，純質淨重捌萬捌仟零伍拾貳
公克），沒收銷燬之；扣案如附表所示之物均沒收。
    事  實
一、丁○○明知甲基安非他命係公告管制、查禁之第二級毒品，
    不得非法販賣與持有，竟與丙○○、甲○○、乙○○（以上
    均經最高法院判決確定）、黃泓泉（現由臺灣高雄地方法院
    檢察署檢察官通緝中）共同基於製造甲基安非他命之犯意聯
    絡，由甲○○負責統籌並提供原料、資金購買冰櫃、不繡鋼
    桶、脫水機、真空馬達、陶瓷漏斗、反應器、過濾瓶、氫氣
    瓶、塑膠桶等器具、氫氧化鈉、鈀金等化學藥劑及承租工寮
    ，並由乙○○教授製造毒品技術，謀議既定，5 人伺機製造
    甲基安非他命，甲○○先於民國94年4 、5 月間某日，在屏
    東縣滿州鄉山區某處覓得一處工寮預備製造甲基安非他命，
    隨即通知丙○○將製造甲基安非他命之原料及器具載往前開
    工寮。乙○○亦於同年6 月間，委託知情之周賢明（業經臺
    灣高等法院高雄分院判決確定）代為承租場所作為製造甲基
    安非他命之用，周賢明乃基於幫助乙○○等人製造第二級毒
    品甲基安非他命之犯意，代為承租花蓮縣玉里鎮某倉庫作為
    預備製造甲基安非他命之場地。之後甲○○等人在上開屏東
    縣滿州鄉工寮，因發現可疑人士，旋即依甲○○之指示，於
    同年6 月14日上午5 時許，甲○○駕駛車牌號碼X6-8178 號
    自用小客車內載8 包約200 公斤麻黃素原料，先將該車駛至
    臺南縣永康市○○路上NISSAN汽車經銷商旁巷子內停放，甲○○再駕駛車牌號碼8J-9629 號自用小客車至臺南縣永康市
    ○○路上7-11超商前與丁○○、丙○○2 人所駕駛車牌號碼
    後4 碼為7902號之福斯廂型車會合後，再返回上開巷子，甲○○指示丁○○、丙○○將前開車號X6-8178 號自用小客車
    內之8 包麻黃素原料搬至丁○○所駕駛之前開廂型車上，甲○○旋即駕駛X6-817 8號自用小客車自行離去，另丙○○駕
    駛8J-962 9號自用小客車，丁○○則駕駛前開福斯廂型車，
    一同至臺南市○○路荷蘭村汽車旅館與乙○○會合，隨後由
    乙○○駕駛8J-9629 號自用小客車在前，丁○○、丙○○2
    人乘坐福斯廂型車跟隨在後，再載運至上開由周賢明出面承
    租位於花蓮縣玉里鎮某處之倉庫內藏放。嗣於同年7 月上旬
    ，乙○○、甲○○、丙○○等人謀議，使用黃金海（業經臺
    灣高等法院高雄分院判決確定）位於花蓮縣玉里鎮德武養雞
    工寮作為製造甲基安非他命之工廠，黃金海乃基於幫助製造
    甲基安非他命之犯意，提供該養雞工寮供乙○○等人使用，
    甲○○旋指示丙○○、丁○○在花蓮協助乙○○，乙○○並
    以每次6,00 0元之代價，先後2 次委由周賢明將製造甲基安
    非他命之六角型不鏽鋼反應罐2 台（即搖台）、氫氣瓶及4
    台冰櫃等物載至上開玉里倉庫內藏放，再載運至前開黃金海
    之工寮，然尚未著手製造甲基安非他命，又因發現疑為查緝
    人員在工廠附近，丙○○隨即告知甲○○，甲○○乃囑咐丙○○將前開原料及器具等物載至臺南縣仁德鄉某魚塭旁之工
    寮藏放，其後丙○○在臺南縣山區尋找製造甲基安非他命之
    合適地點，於同年7 月間透過丁○○而徵得呂國益（業經檢
    察官為不起訴處分）之同意使用其父呂新法所有位於臺南縣
    南化鄉菁埔寮地區某處工寮作為製造甲基安非他命場地，並
    將上開器具等物搬入，旋即因呂新法反對，而於搬入翌日即
    將所有器具搬走；而後又覓得臺南縣龍崎鄉山區某處工寮計
    劃作為製造甲基安非他命之場地，再因發現有可疑人士而遷
    離；丁○○又向知情之龔添壽（業經最高法院判決確定）承
    租場所，龔添壽竟與乙○○、丙○○、丁○○、黃泓泉共同
    基於製造甲基安非他命之犯意聯絡，由龔添壽將位於臺南縣
    南化鄉烏山高分70號電線桿旁產業道路某工寮（下稱南化工
    寮）以每月新台幣（下同）300,000 元之代價出租予丁○○
    等人，作為製造甲基安非他命之工廠，龔添壽並在場負責把
    風工作。嗣乙○○、龔添壽、丁○○、丙○○、黃泓泉等人
    ，於同年8 月2 日上午起，陸續將前揭原料及器具載運至上
    揭南化工寮，旋由乙○○指導丁○○、丙○○及黃泓泉，將
    甲基安非他命原料即鹽酸麻黃素以氯仿浸泡後，再加強酸反
    應，之後以乙醚還原，再以丙酮洗滌後陰乾，經上述鹵化反
    應製成氯假麻黃素（即俗稱粗胚），再將粗胚置入反應罐內
    加硫酸鋇、醋酸鈉、鈀金等化學藥劑，並導入氫氣反應成液
    態甲基安非他命（俗稱鹵水）。嗣於同年8 月5 日上午8 時
    許，龔添壽在工寮附近山區發現查緝人員，乃通知丁○○，
    丁○○隨即於同月5 日上午8 時31分33秒，以其0000000000
    號行動電話撥打余澄益（業經最高法院判決確定）之000000
    0000號行動電話，聯絡知情之余澄益至前開工寮附近山區搭
    載丁○○、乙○○、丙○○及黃泓泉等4 人離開，余澄益即
    基於幫助丁○○等人製造第二級毒品甲基安非他命之犯意，
    駕車前往南化工寮搭載丁○○等4 人至臺南縣南化鄉中坑村
    94之2 號不知情之陳清良（業經檢察官為不起訴處分）住處
    休息片刻後，再將上開4 人載至臺南縣新化鄉興南客運總站
    搭車離去。嗣丁○○於同日上午11時49分47秒以0000000000
    號行動電話聯絡余澄益之0000000000號行動電話，囑咐余澄
    益至上開工寮，佯裝摘龍眼，若無人發現，即將製造完成之
    鹵水搬入工寮內，並將鐵門關上等情，余澄益乃以其000000
     0000 號行動電話聯絡不知情之陳清良，並前往臺南縣左鎮
    鄉睦光村一處檳榔攤處搭載陳清良，嗣2 人至上開南化工寮
    搬運鹵水時，遭法務部調查局南部地區機動工作組（下稱南
    機組）會同臺南縣警察局、海巡署澎湖查緝隊及財政部高雄
    關稅局機場組所組成之專案小組人員當場查獲，並扣得附表
    編號1 至34號所示丙○○等人所有供製造甲基安非他命所用
    之物，及液態甲基安非他命19桶、甲基安非他命半成品1 小
    包（驗後合計淨重414,87 5公克，計算後純質淨重88052 公
    克）。嗣循線查獲丙○○、乙○○、甲○○及龔添壽，而查
    悉上情。
二、案經法務部調查局南部地區機動工作組報請臺灣高雄地方法
    院檢察署檢察官偵查起訴。
    理  由
一、證據能力部分：
    被告以外之人於審判外之陳述，雖不符前4 條之規定，而經
    當事人於審判程序同意作為證據，法院審酌該言詞陳述或書
    面陳述作成時之情況，認為適當者，亦得作為證據，刑事訴
    訟法第159 條之5 第1 項定有明文。本件被告、辯護人及檢
    察官對本院所引用審判外陳述之證據，均同意作為本案證據
    使用，本院審酌各該證據作成之情況，並無不法取供等非任
    意性情況，認為適當，爰依前揭規定，作為本案證據使用。
二、認定犯罪事實所憑之證據及理由
    訊據被告丁○○在本案製造甲基安非他命之過程中，如何受
    共犯丙○○之指示，尋找適合場地等工作，並陸續將附表所
    示製造安非他命所需之設備、器具及化學原料等物，運送至
    共犯丙○○所指示之地點，以及如何在南化工寮與共犯乙○○、丙○○及黃泓泉，共同製造液態甲基安非他命之過程，
    嗣經由遭南機組會同臺南縣警察局、海巡署澎湖查緝隊及財
    政部高雄關稅局機場組所組成之專案小組人員當場查獲，並
    扣得附表編號1 至34號所示丙○○等人所有供製造甲基安非
    他命所用之物，及液態甲基安非他命19桶、甲基安非他命半
    成品1 小包（驗後合計淨重41 4,875公克，計算後純質淨重
    88,052公克）等事實，業經被告丁○○於偵查中及本院坦承
    不諱，並有下列事證可佐：
(一)、共犯丙○○分別於調查站、偵查及另案本院審理中均供稱：
    我於94年初透過綽號「牛奶」介紹與甲○○認識，甲○○因
    要製造安非他命，並願意找製毒師傅教我製造安非他命技術
    ，事成之後給我100 萬元作為酬勞，甲○○於94年4 、5 月
    間在屏東縣滿州鄉山區找工寮作為安毒工廠設置地點，後來
    我將製造甲基安非他命之原料及器具載往前開工寮，因發現
    可疑人士，告知甲○○後，再依甲○○之指示，於94年6 月
    14日早上5 點許，我和丁○○駕駛租來之車牌號碼後4 碼為
    7902號福斯箱型車和甲○○駕駛車牌號碼8J-9 629自小客車
    相約在台南縣永康市○○路某家7-11超商前碰面，嗣我駕車
    跟隨甲○○至永大路上NISSAN汽車經銷商旁巷子內，甲○○
    將汽車停妥後即離去，隨後甲○○駕駛車牌號碼X6-8178 號
    自小客車汽車前來，並要我打開福斯汽車車廂，我等三人即
    共同自X6-817 8號自小客車後座及行李箱，搬運8 大包氯假
    麻黃素約200 公斤至福斯汽車上，甲○○則自行駕駛車牌號
    碼X6 -8178號自小客車汽車離去，我與丁○○分別駕駛8J-9
    62 9號自小客車及福斯廂型車至台南市○○路荷蘭村汽車旅
    館與乙○○碰面，再由乙○○駕駛車牌號碼8J-962 9 號 自
    小客車帶路，我與丁○○駕駛福斯汽車跟隨在後，共同至花
    蓮縣瑞穗鄉之某處倉庫藏放；另於6 月間甲○○指示我將製
    毒原料麻黃素及冰箱、反應器、漏斗、濾瓶、馬達等製毒器
    具分多次載運至花蓮縣瑞穗鄉交給乙○○，再由乙○○載運
    至他處藏放，7 月間我前往花蓮協助乙○○將前述製毒器具
    及原料載運至瑞穗鄉瑞穗大橋附近山區工寮時，又遇見陌生
    人在附近，告知甲○○後，甲○○指示我將所有器具及原料
    載運回至臺南縣仁德鄉某魚塭旁之工寮藏放，並要我在台南
    縣山區尋找合適地點作為製毒工廠，於同年7 月間未經同意
    使用呂新法所有位於臺南縣南化鄉菁埔寮地區某處工寮作為
    製造甲基安非他命之地點，因呂新法發現，而後又尋得臺南
    縣龍崎鄉山區某處工寮作為製造甲基安非他命之地點，繼續
    製造第二級毒品甲基安非他命，惟因發現有可疑之人，再透
    過由丁○○向龔添壽以每月300,000 元之代價承租南化工寮
    ，我於8 月2 日與丁○○駕駛小貨車載運安非他命製造器具
    、搖台2 台、化學藥品1 批、製造原料（氯假麻黃素）8 袋
    、氫氣瓶、陶瓷漏斗、馬達等所有製造安毒工具，並分3 次
    載運至南化工寮內，冰櫃是同年7 月30日自台南縣仁德鄉某
    魚塭旁倉庫內載送至南化工寮。8 月2 日晚間我與被告、乙○○、黃泓泉等4 人即開始在該工寮內製造甲基安非他命，
    是由乙○○負責安非他命氫化反應等製造過程，我及丁○○
    、黃泓泉3 人則接受乙○○指示負責搬東西、提水、洗桶子
    等雜項工作，製作過程將甲基安非他命原料即鹽酸麻黃素以
    氯仿浸泡後，再加強酸反應，之後以乙醚還原，再以丙酮洗
    滌後陰乾，經上述鹵化反應製成氯假麻黃素（即俗稱粗胚）
    ，再將粗胚置入反應罐內加硫酸鋇、醋酸鈉、鈀金等化學藥
    劑，並導入氫氣反應成液態甲基安非他命，當時僅有製成黑
    色安非他命液態溶液，尚未製成成品，即遭查獲；於8月5日
    丁○○接獲龔添壽通知有可疑人士，我們4 人一起從工寮對
    面跑下山，經由丁○○以電話聯絡余澄益後，余澄益將我們
    4 人載至陳清良住處休息，於當日10時許余澄益再載我們至
    台南縣新化鄉興南客運總站離開等語（詳偵卷3 第25 頁 至
    第29頁、第51頁至第52頁、第126 頁至127 頁、第139 頁至
    第14 5頁、第331 頁、第336 頁至第337 頁；本院94年度重
    訴字第125號卷2 第196頁至第209 頁）。
(二)、共犯龔添壽於調查站、偵查及另案本院審理中均供稱：丁○○於94年7 月27日透過呂國益以300,000 元向我承租南化工
    寮，嗣被告丁○○等人，於94年8 月2 日上午起，陸續將原
    料及器具載運至南化工寮，我在工寮內有看到冰箱、數台馬
    達、陶瓷漏斗、氫氣瓶、瓦斯桶、搖台、濾瓶、監視器等物
    品，除了丁○○外，另有乙○○、丙○○、黃泓泉進入工寮
    ，期間我曾進入工寮內看到搖台在運作，且乙○○教導丁○○等3 人煮東西、溫度控制、添加物品等注意事項。於同年
    月5 日早上他們要求我在附近巡視有無可疑車輛逗留，當時
    我即發現有輛日產轎車形跡可疑，便進入工寮內通知他們，
    丁○○要我趕快離開，說他們在製造安非他命，我就騎機車
    離開工寮等語（詳偵卷1 第4 頁至第6 頁、第29頁至第31頁
    、第47頁至第48頁、第64頁至第65頁、第73頁至第74頁；本
    院94年度重訴字第125 號卷1 第133 頁、卷3 第41頁至第47
    頁）。
(三)、共犯余澄益於調查站、偵查及另案本院審理中均供稱：我於
    94年8 月5 日接到丁○○之電話，囑託我至南化工寮附近山
    區搭載他，現場有丙○○、丁○○及另外2 名不認識之人，
    我先將4 人載至陳清良之住處後，再將該4 人載至臺南縣新
    化興南客運總站，嗣丁○○再以電話囑託我至南化工寮處，
    並假裝摘龍眼，而將放在快速爐上裝滿黑色液體之鐵桶搬入
    工寮內及鐵門關上，我再聯絡陳清良一同前往，嗣於南化工
    寮搬運時，遭警方查獲，並當場扣得如附表所示之物及液態
    甲基安非他命19桶等語（詳偵卷3 第15頁至第17頁；本院94
    年度重訴字第125 號卷3 第261 頁至第270 頁）
(四)、證人陳清良於調查站、偵查及另案本院審理理中均證稱：余
    澄益於94年8 月5 日駕車將丙○○、乙○○及另2 名不認識
    之人載來我的住處，他們離開我家後，嗣經由余澄益電話聯
    絡後，與余澄益一起搭車前往南化工寮附近摘龍眼，期間余
    澄益要我幫忙搬大型鐵鍋搬入工寮內，在搬運過程中，遭警
    方查獲，並當場扣得如附表所示之物等語（詳偵卷3 第4 頁
    至第6 頁；本院94年度重訴字第125 號卷3 第271 頁至第27
    3 頁）。
(五)、此外，並有被告丁○○於94年8 月5 日上午8 時31分33秒，
    以其0000000000號行動電話撥打余澄益之0000000000號行動
    電話及於同日上午11時49分47秒以00000000 00 號行動電話
    聯絡余澄益之00000000 00 號行動電話通訊監察作業報告表
    附卷可參（詳偵卷3 第69頁至第72頁），復有在南化工寮查
    獲之黑色液體19桶、甲基安非他命半成品1 小包及附表所示
    物品扣案可稽。上開扣案之黑色液體19桶及甲基安非他命半
    成品1 小包經檢驗結果均含甲基安非他命成分，合計淨重41
    4,875 公克，計算後純質淨重約88,052公克；又扣案如附表
    所示之塑膠漏斗、反應槽、杓子、量杯、塑膠桶、方型塑膠
    盒、攪拌棒、濾瓶及不銹鋼鍋等物，經檢驗結果分別含有甲
    基安非他命、麻黃鹼及氯假麻黃鹼等毒品成分殘留；另扣案
    附表編號25所示原料6 袋經檢驗結果均含氯假麻黃素成分，
    淨重約10 3公斤；而扣案如附表所示鹽酸、鈀金、氯假麻黃
    素、攪拌棒、硫酸鋇、活性碳、氫氣化鈉、醋酸鈉、食鹽、
    壓力反應槽、氫氣瓶、幫浦、過濾設備、濾紙、酸鹼試紙、
    磅秤、溫度計、加熱裝置、冰箱、漏斗及相關盛裝容器等原
    料及設備，均符合製造甲基安非他命氫化及純化反應中所需
    之各項設備與原料等情，有法務部調查局94年9 月27日調科
    壹字第09 400419020號檢驗通知書在卷可稽（詳偵卷6 第44
    頁至53頁）；又共犯丙○○、乙○○、甲○○、龔添壽、余
    澄益因涉本案，業經臺灣高等法院高雄分院以96年度上訴字
    第75號分別判處有期徒刑11年、13年、13年、6 年及4 年，
    有本院94年度重訴字第125 號判決、臺灣高等法院高雄分院
    96年度上訴字第75號判決及最高法院96年度台上字第37 59
    號判決附卷可參。
(六)、綜上所述，足見被告之白白，與卷附其他事證相符，堪信為
    真實，本案事證明確，被告製造第二級毒品甲基安非他命未
    遂之犯行，堪以認定。
三、論罪科刑
(一)、按行為後法律有變更者，適用行為時之法律。但行為後之法
    律有利於行為人者，適用最有利於行為人之法律，刑法第2
    條第1 項定有明文。經查，被告行為後，刑法已經修正，並
    自95年7 月1 日施行，即應依上開規定比較適用，茲詳述如
    下：
１、刑法第28條原規定：「二人以上共同『實施』犯罪之行為者
    ，皆為共同正犯」，被告行為後，新法修正為：「二人以上
    共同『實行』犯罪之行為者，皆為共同正犯」；將舊法之「
    實施」修正為「實行」。原「實施」之概念，包含陰謀、預
    備、著手及實行等階段之行為，修正後僅共同「實行」犯罪
    行為始成立共同正犯。是新法共同正犯之範圍已有限縮，排
    除陰謀犯、預備犯之共同正犯。新舊法就共同正犯之範圍既
    因此而有所變動，自屬犯罪後法律有變更，而非僅屬純文字
    修正，應有新舊法比較適用之問題。被告為實行階段之共犯
    ，無論適用新、舊法均構成共犯，故適用舊法並無較有利於
    被告。
２、修正前刑法第65條第2 項原規定：「無期徒刑減輕者，為7
    年以上有期徒刑。」，修正後刑法第65條第2 項係規定：「
    無期徒刑減輕者，為20年以下15年以上有期徒刑。」。經比
    較新舊法結果，被告行為後之法律不利於被告，自應適用被
    告行為時之法律。
３、經綜合上述之比較，因依修正前刑法規定論處，較有利於被
    告，故應適用修正前刑法規定。
４、修正後刑法第25條第2 項關於一般未遂犯處罰之規定，僅係
    修正前刑法第26條前段所改列，非屬犯罪後法律有變更，自
    毋庸比較新舊法。
(二)、
１、按毒品危害條例條例第36條之規定：「『本條例』自公布後
    六個月施行。」所稱「本條例」係指92年7 月9 日修正公布
    之該條例而言，意謂該次修正公布之毒品危害防制條例全文
    ，係自93年1 月9 日施行。而該次修正有其歷史背景及施政
    目的，且修正幅度相當大，增修條文眾多，且增訂該條之立
    法理由，係因依本條例新修正之規定，法務部需會同衛生署
    成立審議委員會每三個月定期檢討調整毒品之分級及品項，
    而本次新增第四級毒品，有需要在新法施行前先經該審議會
    檢討後再調整公布，且依修正條文亦有必要再訂定相關子法
    及修正相關法規，以配合本條例之施行，故亦有需要預留適
    當緩衝期，以利訂頒相關子法及相關法規之配合修正，始有
    自公布後6 個月施行之緩衝期規定。而98年5 月20日僅修正
    公布毒品危害防制條例第4 條、第11條、第11條之1 、第17
    條、第20條及第25條之條文，並未對第36條有所修正，而未
    對該次之修正有訂立預期施行日期，且該次修正之條文，幅
    度較小，除第11條之1 第4 項需有相關子法外，餘均毋需相
    關子法，況97年4 月30日修正公布毒品危害防制條例第24條
    ，並非6 個月後始施行，係依中央法規標準法第13條之規定
    ，自公布之日起算至第3 日起發生效力，足見上開第36條之
    規定，並非指日後該條例之相關條文，凡經修正者，均自修
    正公布後6 個月，始開始施行，是98年5 月20日修正之毒品
    危害防制條例，並無該條例第36條之適用，既然該次修正未
    特別規定生效日，應自公布日起，起算3 日，即算至98年5
    月22日起生效，合先敘明。
２、按被告犯製造第二級毒品罪後，毒品危害防制條例第4 條、
    第17條業已修正，於98年5 月22日施行，已如前述，是被告
    犯後法律已有變更，修正前毒品危害防制條例第4 條第2 項
    之規定為：「製造、運輸、販賣第二級毒品者，處無期徒刑
    或7 年以上有期徒刑，得併科新臺幣7 百萬元以下罰金。」
    ，修正後毒品危害防制條例第4 條第2 項則規定為：「製造
    、運輸、販賣第二級毒品者，處無期徒刑或7 年以上有期徒
    刑，得併科新臺幣1 千萬元以下罰金。」；而修正前毒品危
    害防制條例第17條之規定為：「犯第4 條第1 項至第4 項、
    第5 條第1 項至第4 項前段、第6 條第1 項至第4 項、第7
    條第1 項至第4 項、第8 條第1 項至第4 項、第10條或第11
    條第1 項、第2 項之罪，供出毒品來源，因而破獲者，得減
    輕其刑。」，修正後毒品危害防制條例第17條則規定：「犯
    第4 條至第8 條、第10條或第11條之罪，供出毒品來源，因
    而查獲其他正犯或共犯者，減輕或免除其刑。犯第4 條至第
    8 條之罪於偵查及審判中均自白者，減輕其刑。」，整體比
    較之下，依修正後毒品危害防制條例第17條第2 項所為減輕
    其刑之規定較有利於行為人，本件顯屬修正後毒品危害防制
    條例之規定較有利於被告，依刑法第2 條第1 項但書之規定
    ，自應適用修正後毒品危害防制條例之規定。
(三)、按甲基安非他命為毒品危害防制條例第2 條第2 項第2 款規
    定之第二級毒品。被告丁○○著手製造甲基安非他命之行為
    ，尚未製成可供施用之高純度甲基安非他命結晶即為警查獲
    ，核被告丁○○所為，係犯修正後毒品危害防制條例第4 條
    第6 項、第2 項之製造第二級毒品未遂罪。被告丁○○與共
    犯丙○○、乙○○、甲○○、龔添壽、黃泓泉間，就上開犯
    行，有犯意聯絡及行為分擔，均為共同正犯。又起訴書犯罪
    事實欄一、三、部分並未記載被告丁○○有參與製造第二級
    毒品安非他命之事實，而該部分犯罪事實並不在起訴範圍內
    ，亦經公訴檢察官於本院審理中確認無訛，故該部分之犯罪
    事實並未在起訴範圍內，本院自不得就未據起訴之犯罪事實
    予以審究，併此敘明。再被告丁○○製造第二級毒品未遂之
    行為，依修正後刑法第25條第2 項之規定減輕其刑。又被告
    於檢察官偵查中及本院審理時就製造甲基安非他命之犯行均
    自白不諱，爰依修正後毒品危害防治條例第17條第2 項之規
    定，遞減輕其刑。爰審酌被告為謀取不法利益，明知毒品對
    人類之危害，無視國家禁絕毒品之政策，竟與製造第二級毒
    品甲基安非他命之犯行，造成毒品泛濫危害社會大眾之可能
    性，且且被查獲之數量甚鉅，幸因警、調人員及時查獲，未
    能順利流入市面，犯後坦承犯行，於本案非居於主導地位等
    一切情狀，量處如主文所示之刑。扣案之甲基安非他命半成
    品1 小包及液態甲基安非他命19桶（驗後合計淨重414,875
    公克，計算後純質淨重88,052公克），均含有甲基安非他命
    成分，雖尚未純化、結晶為甲基安非他命，惟既含有甲基安
    非他命成分，自屬第二級毒品，均依毒品危害防制條例第18
    條第1 項前段規定宣告沒銷燬之，而扣案如附表所示之物，
    係被告與共犯丙○○、乙○○、甲○○、龔添壽等人供犯製
    造第二級毒品罪所用之物，業據被告供承在卷，爰依毒品危
    害防制條例第19條第1 項規定宣告沒收。
據上論斷，應依刑事訴訟法第299 條第1 項前段，毒品危害防制
條例第4 條第2 項、第6 項、第17條第2 項、第18條第1 項前段
、第19條第1 項，刑法第2 條第1 項、第11條、（修正前）第28
條、第25條第2 項，判決如主文。
本案經檢察官周天畏到庭執行職務。
中    華    民    國    98    年    6    月    17    日
               刑事第十九庭審判長   法  官  李代昌
                                    法  官  周宛瑩
                                    法  官  文昌
以上正本證明與原本無異。
如不服本判決應於收受本判決後10日內向本院提出上訴書狀，其
未述上訴理由者，並得於提起上訴後10日內向本院補提理由書
狀（均須按他造當事人之人數附繕本)「 切勿逕送上級法院」。
中    華    民    國    98    年    6     月    18    日
                                    書記官  紀龍年
附錄本案論罪科刑法條全文：
98年5月20日修正後毒品危害防制條例第4條
製造、運輸、販賣第一級毒品者，處死刑或無期徒刑；處無期徒
刑者，得併科新臺幣2,000 萬元以下罰金。
製造、運輸、販賣第二級毒品者，處無期徒刑或7 年以上有期徒
刑，得併科新臺幣1,000 萬元以下罰金。
製造、運輸、販賣第三級毒品者，處5 年以上有期徒刑，得併科
新臺幣700 萬元以下罰金。
製造、運輸、販賣第四級毒品者，處3 年以上10年以下有期徒刑
，得併科新臺幣300 萬元以下罰金。
製造、運輸、販賣專供製造或施用毒品之器具者，處1 年以上7
年以下有期徒刑，得併科新臺幣100 萬元以下罰金。
前五項之未遂犯罰之。
附表一：
  ┌──┬─────────────────┬────────────────────┐
  │編號│    品        名                  │    數        量                        │
  ├──┼─────────────────┼────────────────────┤
  │１  │磅秤                              │2個                                     │
  ├──┼─────────────────┼────────────────────┤
  │２  │塑膠桶                            │9個                                     │
  ├──┼─────────────────┼────────────────────┤
  │３  │真空馬達                          │4台                                     │
  ├──┼─────────────────┼────────────────────┤
  │４  │瓦斯桶                            │4桶                                     │
  ├──┼─────────────────┼────────────────────┤
  │５  │濾紙                              │6盒                                     │
  ├──┼─────────────────┼────────────────────┤
  │６  │大型冰箱                          │4台                                     │
  ├──┼─────────────────┼────────────────────┤
  │７  │量杯                              │4個                                     │
  ├──┼─────────────────┼────────────────────┤
  │８  │置物架                            │1包                                     │
  ├──┼─────────────────┼────────────────────┤
  │９  │攪拌棒                            │3支                                     │
  ├──┼─────────────────┼────────────────────┤
  │１０  │濾瓶                              │4個                                     │
  ├──┼─────────────────┼────────────────────┤
  │  │活性炭                            │2箱                                     │
  ├──┼─────────────────┼────────────────────┤
  │  │氫氧化納                          │4箱                                     │
  ├──┼─────────────────┼────────────────────┤
  │  │快速爐具                          │2組                                     │
  ├──┼─────────────────┼────────────────────┤
  │  │硫酸鋇                            │2箱                                     │
  ├──┼─────────────────┼────────────────────┤
  │  │醋酸鈉                            │1箱                                     │
  ├──┼─────────────────┼────────────────────┤
  │  │氫氣鋼瓶                          │8支                                     │
  ├──┼─────────────────┼────────────────────┤
  │  │鹽酸                              │1箱                                     │
  ├──┼─────────────────┼────────────────────┤
  │  │塑膠漏斗                          │1個                                     │
  ├──┼─────────────────┼────────────────────┤
  │  │方型塑膠盒                        │24個                                    │
  ├──┼─────────────────┼────────────────────┤
  │  │陶磁漏斗                          │4個                                     │
  ├──┼─────────────────┼────────────────────┤
  │  │食鹽                              │3包                                     │
  ├──┼─────────────────┼────────────────────┤
  │  │鈀金                              │12罐                                    │
  ├──┼─────────────────┼────────────────────┤
  │  │試紙                              │1大包                                   │
  ├──┼─────────────────┼────────────────────┤
  │  │不銹鋼鍋                          │2個                                     │
  ├──┼─────────────────┼────────────────────┤
  │  │氯假麻黃素                        │6 袋，驗後合計淨重103 公斤              │
  │    │                                  │                                        │
  ├──┼─────────────────┼────────────────────┤
  │  │壁報紙                            │1捆                                     │
  ├──┼─────────────────┼────────────────────┤
  │  │搖台 (反應罐)                     │2台                                     │
  ├──┼─────────────────┼────────────────────┤
  │  │方型塑膠盒 (冰箱內)               │26個                                    │
  ├──┼─────────────────┼────────────────────┤
  │  │脫水機                            │1台                                     │
  ├──┼─────────────────┼────────────────────┤
  │  │電扇                              │1台                                     │
  ├──┼─────────────────┼────────────────────┤
  │  │溫度計                            │4支                                     │
  ├──┼─────────────────┼────────────────────┤
  │  │勺子                              │5支                                     │
  ├──┼─────────────────┼────────────────────┤
  │  │鬧鐘                              │1台                                     │
  ├──┼─────────────────┼────────────────────┤
  │  │監視器                            │1台                                     │
  └──┴─────────────────┴────────────────────┘


司法院資訊處製作；財團法人民間司法改革基金會備份。
